【裁判字號】    95,勞小上,13
【裁判日期】    950831
【裁判案由】    給付薪資等
【裁判全文】
臺灣臺北地方法院民事裁定            95年度勞小上字第13號
上訴人即附
帶被上訴人  丙○○
被上訴人即
附帶上訴人  瑞安保全股份有限公司
法定代理人  乙○○
訴訟代理人  甲○○
上列當事人間請求給付薪資等事件，上訴人對於中華民國95年3
月31日臺灣臺北地方法院臺北簡易庭94年度北勞小字第67號第一
審判決提起上訴，被上訴人並提起附帶上訴，本院裁定如下：
    主  文
上訴及附帶上訴均駁回。
第二審訴訟費用新台幣壹仟伍佰元由上訴人負擔。
    理  由
一、按關於請求給付金錢或其他代替物或有價證券之訴訟，其標
    的金額或價額在新台幣十萬元以下者，適用本章所定之小額
    程序，民事訴訟法第536條之8第1項定有明文。次按對於小
    額程序之第一審裁判之上訴，非以其違背法令為理由，不得
    為之，民事訴訟法第436條之24第2項定有明文。而所謂違背
    法令，依同法第436條之32第2項規定準用同法第468條、第
    469條第1 款至第5 款結果，係指判決不適用法規或適用不
    當者，以及(一)判決法院之組織不合法者、(二)依法律或裁判應
    迴避之法官參與裁判者、(三)法院於權限之有無辨別不當或違
    背專屬管轄之規定者、(四)當事人於訴訟未經合法代理者、(五)
    違背言詞辯論之公開之規定者言，同條第6款「判決不備理
    由或理由矛盾」之規定則不在準用之列。又同法第436條之
    25亦規定小額程序之上訴狀內應記載上訴理由，表明下列2
    款事項：即(一)原判決所違背之法令及其具體內容，(二)依訴訟
    資料可認為原判決有違背法令之具體事實。即上訴人於上訴
    狀或理由書內應有具體之指摘，並揭示該法規之條項或內容
    ，若係成文法以外之法則，應揭示該法則之旨趣，倘為司法
    院之解釋或最高法院之判例，則應揭示該判解之字號或其內
    容，上訴狀或理由書如未依此項方法表明者，即難認為已對
    原判決違背法令有具體之指摘，故如僅就自己主張重加陳述
    或就原審取捨證據任加指摘，並未具體指出原判決違背何等
    法規，其上訴自難認為合法（最高法院71年度台上字第314
    號判例意旨參照）。
二、查本件上訴人就原判決向本院合議庭提起上訴，於民國（下
    同）95年5月16日提出之上訴理由狀所表明之上訴理由係：
  (一)上訴人與第3人施霖（上訴人上訴理由狀誤繕為被上訴人）
    間互控刑事傷害等案件尚未確定，原審以臺灣臺北地方法院
    檢察署94年度偵字第18442號起訴狀影本據為上訴人不否認
    與第3人施霖有互毆事實之認定，顯有未洽，況證人孫培煜
    已證明上訴人並未毆打被上訴人，故原審認定以上事實即有
    民事訴訟法第469條第6款後段判決理由矛盾之情形。
  (二)又上訴人就遭被上訴人非法解僱部分，曾聲請傳訊證人孫培
    煜到庭證稱：「（召開臨時會）有經過施先生同意，相對人
    是否同意我不清楚」等語，可證上訴人並非如原審所認定私
    自召開區分所有權人會議，而上訴人提出值勤表物證亦可證
    被上訴人曾默示同意上訴人召開區分所有權人會議，且上訴
    人自始至終均主張被上訴人所提出「服勤守則」未曾依勞動
    基準法第70條規定為公開揭示，乃係被上訴人臨訟杜撰，詎
    原審未依民事訴訟法第226條第2項、第3項規定就上訴人提
    出上開攻擊及防禦方法分別記載於判決之事實及理由內，即
    有民事訴訟法第469條第6款所謂判決不備理由之違法情形等
    語。
三、經核上訴人所陳前開上訴理由，除係就其於原審主張附加補
    敘外，所指原審有「判決理由矛盾」及「判決不備理由」之
    違誤，非屬民事訴訟法第436條之24第2項、第436條之32 第
    2 項規定小額訴訟程序可得提起上訴之「違背法令」情節，
    此外，上訴人並未具體指出原判決有何其他違背法令之情形
    ，且依訴訟資料亦無從認為原判決有違背法令之具體事實；
    揆諸前揭說明，本件上訴自難認為合法，應予駁回其上訴。
    並依民事訴訟法第436條之32準用第436條之19第1項之規定
    確定本件訴訟費用額為如主文第2項所示之金額。
四、末按在小額程序，為求程序進行之簡速，當事人對於第一審
    判決之上訴非以其違背法令為理由，不得為之，且當事人對
    於第二審判決不得上訴，故其第二審程序實兼具法律審之性
    質，與一般民事訴訟三級三審制之制度設計不同，是在小額
    事件之第二審程序，除準用通常訴訟事件之第二審程序外，
    並有準用第三審程序規定之必要，惟因小額事件有其簡化訴
    訟程序之目的，故於民事訴訟法第436條之32第2項係採列舉
    方式，僅部分第二審及第三審程序規定準用於小額事件之上
    訴，至其餘未納入準用範圍之規定，或因小額事件之上訴程
    序已有特別規定，或不適用小額程序準用之故。本件被上訴
    人雖於95年8月11日具狀提起附帶上訴，然依民事訴訟法第
    436條之32第2項規定，同法第460條、第461條關於附帶上訴
    之規定並不在小額事件第一審上訴程序準用之列，故被上訴
    人提起附帶上訴亦不合法，爰併予駁回，附此陳明。
五、據上論結，依民事訴訟法第436條之32第1項、第2項、第436
    條之19、第444條第1項前段、第95條、第78條，裁定如主文
    。
中    華    民    國    95    年    8     月    31    日
                  臺灣臺北地方法院民事第三庭
                      審判長法  官  黃莉雲
                            法  官  林振芳
                            法  官  管靜怡
右為正本係照原本作成。
本裁定不得抗告。
中    華    民    國    95    年    8     月    31    日
                            書記官  趙郁涵


司法院資訊處製作；財團法人民間司法改革基金會備份。
